---
title: "Description of Fusariose Phenotypes"
author: "Yan Holtz"
date: "October 2016"
output:
  rmdformats::readthedown:
    highlight: kate
  html_document:
    toc: yes
---





[//]: =========================================================================================================================

#1/ Introduction
This file is a supplementary data attached with the publication. It aims to describe the phenotypes collected to study the resistance of durum wheat to fusariose.

Let's upload the file containing all the phenotypes
```{r}
#Watch out, to reproduct analysis, you have to update the path.
data=read.table("~/Dropbox/Publi_Fusariose/ANALYSIS_REPRO/DATA/PHENOTYPE/phenotypage_all_fusa.csv" , header=T , sep=";" )
#numeric
data[,-1]=apply(data[,-1],2,as.numeric)
#check no redondancy in genotype name
table(data$geno)[table(data$geno)>1]
# put geno name as rowname
rownames(data)=data$geno
data=data[,-1]
# delete columns with only NA
which(apply( data , 2 , function(x) all(is.na(x)) )==TRUE)
data=data[ , ! apply( data , 2 , function(x) all(is.na(x)) ) ]
```


How many different phenotypes do we have?
```{r}
ncol(data)-1
```

How many different genotypes do we have? (counting dic2 and silur)
```{r}
nrow(data)
```


Charge some libraries that will be useful
```{r results='hide', message=FALSE, warning=FALSE}
library(RColorBrewer)
library(xtable)
library(plotly)
library(FactoMineR)
```

Let's create a color vector for the study
```{r}
my_colors = brewer.pal(8, "Set2") 
my_colors = colorRampPalette(my_colors)(15)
```


Let's create some objects denoting groups of genotype:
```{r}
# reps
REP1=grep("rep1", colnames(data) )
REP2=grep("rep2", colnames(data) )
BLUP=grep("blup", colnames(data) )

# experiments
CAP13=grep("CAP13", colnames(data) )
GRI11=grep("GRI11", colnames(data) )
GRI13=grep("GRI13", colnames(data) )
GRI15=grep("GRI15", colnames(data) )
LEC14=grep("LEC14", colnames(data) )
BEQ11=grep("BEQ11", colnames(data) )
BAR14=grep("BAR14", colnames(data) )

# Type de phéno NEPI, NEPIL, PEPIL, NOT, DON
PEPIL=grep("PEPIL", colnames(data) )
PEPI=grep("PEPI", colnames(data))
PEPI=setdiff(PEPI, PEPIL)
NEPIL=grep("NEPIL", colnames(data) )
NOT=grep("NOT", colnames(data) )
DON=grep("DON", colnames(data) )

# AUDPC et derniere notation
AUDPC=grep("AUDPC", colnames(data) )
LAST=AUDPC-1

# agronomical variable
EPI=grep("_EPI" , colnames(data) )
FLO=grep("FLO" , colnames(data) )
HEI=grep("HEI" , colnames(data) )
```


Let's check if we have every variable we expect for publication in this table! --> everything is all right!
```{r}
# CAP13 --> must be 13
a=intersect(CAP13,BLUP) ; a=intersect(a,c(DON, NOT, PEPI, NEPIL, PEPIL)) ; length(a)
# GRI11 --> must be 12
a=intersect(GRI11,BLUP) ; a=intersect(a,c(DON, NOT, PEPI, NEPIL, PEPIL)) ; length(a)
# GRI13 --> must be 17
a=intersect(GRI13,BLUP) ; a=intersect(a,c(DON, NOT, PEPI, NEPIL, PEPIL)) ; length(a)
# GRI15 --> must be 12
a=intersect(GRI15,BLUP) ; a=intersect(a,c(DON, NOT, PEPI, NEPIL, PEPIL)) ; length(a)
# LEC14 --> must be 12 + DON qui n'a pas de blup=13
a=intersect(LEC14,BLUP) ; a=intersect(a,c(DON, NOT, PEPI, NEPIL, PEPIL)) ; length(a)
# BEQ11 --> must be 13
a=intersect(BEQ11,c(DON, NOT, PEPI, NEPIL, PEPIL)) ; length(a)
# BAR14 --> must be 17 / one is useless (NEPIL_blup)
a=intersect(BAR14,BLUP) ; a=intersect(a,c(DON, NOT, PEPI, NEPIL, PEPIL)) ; length(a)
```


[//]: =========================================================================================================================









[//]: =========================================================================================================================

#2/ Experiments description

##Locations and year
There are 3 years concerned by this study: 2011, 2013, and 2015.
There are 5 location concerned by this study: Montbartier, Lectoure, Cappelle, Grisolles and Monbequi.
Finally, there 7 experiments that will be useful in this study.
Let's summarize it in a table.

```{r}
A=matrix("-",5,4)
rownames(A)=c("Cappelle","Grisolles","Lectoure","Monbequi","Monbartier")
colnames(A)=c("2011", "2013", "2014","2015")
v2011=c("-","Yes","-","Yes","-")
v2013=c("Yes","Yes","-","-","-")
v2014=c("-","-","Yes","-","Yes")
v2015=c("-","Yes","-","-","-")
A[,c(1:4)]=c(v2011,v2013,v2014,v2015)
```

```{r my_table1, results='asis'}
print(xtable(A), type = "html", include.rownames = T , comment=FALSE)
```

Les pressions fongiques sont différentes d'une parcelle à l'autre:
- faible: Montbartier 2014, Montbequi
- Moyen: Grisolles
- Fort : Cappelle


## Phenotyping methods

2 types de résistance:
 - type 1: capacité à toucher un épi (on compte le nbr d'épi touchés)
 - type2: capacité à se propager dans un épi (on compte le nombre d'épillets touchés)
 
We have several phenotyping methods used in this study:
+Fusariose:
  ++ resistance
      - note fusa?
      - number of spike with fusariose symptom
      - % of spike with fusariose symptpom
      - extrusion des antheres=sinon, le champi reste et se dvlp.
 
  ++ toxinogénèse=quantité de toxine que le champignon laisse sur le grain
    - DON=quantité de toxine, mesuré par dosage biochimique. (ultra chèr). Pas sur tous les essais du coup.
    

+Agronomical features:
  - flowering data
  - height
  - Long_col_epi?
  - Compacité épi --pourrait etre favorable au déplacement du champi
  - verse: a mark going from 0 to 8
  
+ Metabolome: va intervenir en ralentissant la dispersion du champi, soit en limitant la quntité de toxine en surface (DON). On a pris des plantes infectées et des saines. Prélevement de graines immatures. On a pris 40 composés phénoliques potentiellement intéressant. Et on compare au cours du temps entre sain et sensibles pour voir si il y a une différence de concentration de ces composés. Ces 40 composés sont constitutifs: rien a voir avec la présence de champignon. Par contre ces composés phénol évoluent au fil du temp + sont différents entre résistant et sensibles.


See the "table" folder in the dropbox for an extensive description of available phenotypes for each trial and each phenotyping date.

[//]: =========================================================================================================================











[//]: =========================================================================================================================

#3/ Descriptive analysis?

## NOTE
Let's plot the histogram of every rep1 of the NOTE.  
Pas de note pour CAP13.  
On observe bien l'augmentation de la maladie dans le temps.  
 - GRI11 > GRI13 > GRI15 en terme de quantité de symptome.   
 - BEQ11 Très touché  

```{r, fig.height=12}
par(mfrow=c(5,4), mar=c(4,3,1,1))
for(i in c( intersect(NOT, REP1), intersect(NOT, BEQ11) )   ){
  hist( data[,i]  ,  border=F, xlab="" , col=my_colors[6], main="", las=1)
  abline( v=c( data[rownames(data)=="dic2", i], data[rownames(data)=="silur", i]), col=c("blue","red") , lwd=2)
  a=gsub("_rep1", "", colnames(data)[i])
  a=paste(a, " | ", round(mean(data[,i],na.rm=T),2), sep="")
  title( a , col.main="blue" , cex.main=0.7)
  }
```


## PEPI
Pas de PEPI pour GRI11 seulement.
On a bien qqchose entre 0 et 100.
Observation:  
- Not a normal distribution --> importance des blups.
- CAP13 / GRI13: for taux d'épi touchés. On constate une net évolution au cours du temps : hist par vers la droite 
- LEC14 / BAR 14: faible taux d'épi touché, moins de contamination?
- Répartition plus uniforme pour les AUDPC


```{r, fig.height=12}
par(mfrow=c(6,4), mar=c(2,3,1,1))
for(i in c( intersect(PEPI, REP1), intersect(PEPI, BEQ11) )  ){
  hist( data[,i]  ,  border=F, xlab="" , col=my_colors[3], main="", las=1)
  abline( v=c( data[rownames(data)=="dic2", i], data[rownames(data)=="silur", i]), col=c("blue","red") , lwd=2)
  a=gsub("_rep1", "", colnames(data)[i])
  a=paste(a, " | ", round(mean(data[,i],na.rm=T),2), sep="")
  title( a, col.main="blue" , cex.main=0.7)
  }
```




## NEPIL
Dispo pour toutes les parcelles.  
Observation:  
```{r, fig.height=12}
par(mfrow=c(7,5), mar=c(4,3,1,1))
for(i in c( intersect(NEPIL, REP1), intersect(NEPIL, BEQ11) ) ){
  hist( data[,i]  ,  border=F, xlab="" , col=my_colors[4], main="", las=1)
  abline( v=c( data[rownames(data)=="dic2", i], data[rownames(data)=="silur", i]), col=c("blue","red") , lwd=2)
  a=gsub("_rep1", "", colnames(data)[i])
  a=paste(a, " | ", round(mean(data[,i],na.rm=T),2), sep="")
  title( a, col.main="blue" , cex.main=0.7)
  }
```


## PEPIL
```{r, fig.height=12}
par(mfrow=c(5,4), mar=c(4,3,1,1))
for(i in c( intersect(PEPIL, REP1), intersect(PEPIL, BEQ11) )   ){
  hist( data[,i]  ,  border=F, xlab="" , col=my_colors[5], main="", las=1)
  abline( v=c( data[rownames(data)=="dic2", i], data[rownames(data)=="silur", i]), col=c("blue","red") , lwd=2)
  a=gsub("_rep1", "", colnames(data)[i])
  a=paste(a, " | ", round(mean(data[,i],na.rm=T),2), sep="")
  title( a, col.main="blue" , cex.main=0.7)
  }
```

## BLUP
Let's plot the histogram of every BLUPs of the NOTE.  
On doit voir Dic2 et Silur très très proche du coup, plus de diff entre les 2 !

```{r, fig.height=12}
par(mfrow=c(4,4), mar=c(4,3,1,1))
for(i in c( intersect(NOT, BLUP), intersect(NOT, BEQ11) )   ){
  hist( data[,i]  ,  border=F, xlab="" , col=my_colors[6], main="", las=1)
  abline( v=c( data[rownames(data)=="dic2", i], data[rownames(data)=="silur", i]), col=c("blue","red") , lwd=2)
  a=gsub("_rep1", "", colnames(data)[i])
  a=paste(a, " | ", round(mean(data[,i],na.rm=T),2), sep="")
  title( a , col.main="blue" , cex.main=0.7)
  }
```


[//]: =========================================================================================================================












[//]: =========================================================================================================================

#4/ PCA

## Par parcelle
On va garder la rep1 seulement à chaque fois, et faire une ACP pour chaque expé:  

```{r, fig.height=8}
plot_my_PCA=function( exp){
  a=intersect(exp, c(FLO, HEI, PEPI, NEPIL, PEPIL, NOT, DON))
  a=intersect(a, REP1)
  res.PCA = PCA(data[ , a ] , scale.unit=TRUE, ncp=3, graph=F) 
  plot.PCA(res.PCA, axes=c(1, 2), choix="var", cex=0.7, title="" )
}
# CAP13
plot_my_PCA(CAP13)
```


```{r, fig.height=8}
# GRI11
plot_my_PCA(GRI11)
```

```{r, fig.height=8}
# GRI13
plot_my_PCA(GRI13)
```

```{r, fig.height=8}
# GRI15
plot_my_PCA(GRI15)
```

```{r, fig.height=8}
# LEC14
plot_my_PCA(LEC14)
```

```{r, fig.height=8}
# BEQ11
a=intersect(BEQ11, c(FLO, HEI, PEPI, NEPIL, PEPIL, NOT, DON))
res.PCA = PCA(data[ , a ] , scale.unit=TRUE, ncp=3, graph=F) 
plot.PCA(res.PCA, axes=c(1, 2), choix="var", cex=0.7, title="" )
```

```{r, fig.height=8}
# BAR14
plot_my_PCA(BAR14)
```



## Par trait
Pour voir si des expé ont tendance à se ressembler et si les individus résistants sont stables d'une parcelle à l'autre.

```{r, fig.height=8}
# Function for the PCA
replot_my_PCA=function(trait){
  a=c( intersect(trait, REP1), intersect(trait, BEQ11)) 
  b=as.numeric( as.factor( gsub("_.*","", colnames(data)[a]) ))
  res.PCA = PCA(data[ , a ] , scale.unit=TRUE, ncp=3, graph=F) 
  plot.PCA(res.PCA, axes=c(1, 2), choix="var", cex=0.7, title="" , col.var = my_colors[b])
}


# Function to calculate correlation
calculate_cor=function(trait){
  a=c( intersect(trait, REP1), intersect(trait, BEQ11)) 
  a=intersect(a, AUDPC)
  out=round(cor(data[,a] , use="complete.obs"),2)
  colnames(out)=gsub("_.*","",colnames(out))
  rownames(out)=colnames(out)
  diag(out)="-"
  out[lower.tri(out)]="-"
  return(out)
}
```

Apply it
```{r my_tablefef, results='asis' , echo=FALSE}
replot_my_PCA(NOT)
print(xtable(calculate_cor(NOT) ), type = "html", include.rownames = T , comment=FALSE)
```

```{r my_tablervref, results='asis' , echo=FALSE}
replot_my_PCA(PEPI)
print(xtable(calculate_cor(PEPI) ), type = "html", include.rownames = T , comment=FALSE)
```

```{r my_tablenhtef, results='asis' , echo=FALSE}
replot_my_PCA(NEPIL)
print(xtable(calculate_cor(NEPIL) ), type = "html", include.rownames = T , comment=FALSE)
```

```{r my_tablelljh, results='asis' , echo=FALSE}
replot_my_PCA(PEPI)
print(xtable(calculate_cor(PEPI) ), type = "html", include.rownames = T , comment=FALSE)
```






## Agronomical features
Let's plot a PCA to see the relationship between variables height, precocity and flowering time.
There is a strong relationship between FLO and EPI. These 2 variables are not correlated with height. These 3 variable are very stable among experiments.

```{r, fig.height=8}
res.PCA = PCA(data[ , c(EPI, FLO, HEI) ] , scale.unit=TRUE, ncp=3, graph=F) 
ze_col=c( rep(my_colors[1], length(EPI)), rep(my_colors[2], length(FLO)), rep(my_colors[3], length(HEI)) )
plot.PCA(res.PCA, axes=c(1, 2), choix="var", cex=0.7, col.var=ze_col, title="" )
```



## Important Blups
ACP avec les Blups des AUDPC et des dernières notations. Couleur=parcelle.
```{r, fig.height=8}
a=intersect(BLUP,c(AUDPC,LAST))
b=as.numeric( as.factor( gsub("_.*","", colnames(data)[a]) ))
res.PCA = PCA(data[ , a ] , scale.unit=TRUE, ncp=3, graph=F) 
plot.PCA(res.PCA, axes=c(1, 2), choix="var", cex=0.7, title="", col.var = my_colors[b] )

```


## Conclusion
- FLO et EPI sont très corrélés. On peut en garder un des 2 seulement.  
- Plantes plus haute = plante moins malade. Grosse corrélation négative. --> cafacteur pour les QTLs? Ou dans le calcul des blups?
- à l'échelle de l'expé, les variable se groupe par date d'observation, pas par méthode de phénotypage! Donc méthode de phéno = hautement correlées. Date d'observation = importante.
- Grande variance inter expé. Que ce soit variable par variable ou en prenant toutes les variables, on a systématiquement un regroupement par expé très net qui apparait.
- 


[//]: =========================================================================================================================














[//]: =========================================================================================================================
#5/ Evolution de la maladie

Observation de l'évolution de PEPI pour 50 individus de Montbartier 2014. Il y a 4 dates de notation dispo.

```{r}
# get dataa of PEPI in bar14
a=intersect(BAR14,PEPI)
a=intersect(a,REP1)
a=setdiff(a,AUDPC)
don=data[,a]
# plot it
par(mar=c(2,3,2,2))
plot(as.numeric(don[1,])~seq(1,4), type="o", pch=20, ylim=c(0,100), xaxt="n", ylab="PEPI (%)", xlab="", bty="n", col=my_colors[5])
mtext(at=c(1:4) ,gsub("BAR14_","",gsub("_rep1","",colnames(don))) , side=1, col="grey")
abline(v=c(1:4), col="grey")
for(i in c(2:50)){
  points(as.numeric(don[i,])~seq(1,4) , type="o", pch=20, col=my_colors[5])
}

```

[//]: =========================================================================================================================






























-





