---
title: "Fusariose: QTLs Description - Part2"
author: "Yan Holtz"
date: "October 2016"
output:
  rmdformats::readthedown:
    highlight: kate
  html_document:
    toc: yes
    toc_depth: 3
---


This file follows the first part of the QTL analysis (Description_of_QTLs-Part1).
Load the results + functions of the first part:

```{r}
load("/Users/yan/Dropbox/Publi_Fusariose/ANALYSIS_REPRO/DATA/QTL_R_environment.R")
```


Charge some libraries that will be useful
```{r results='hide', message=FALSE, warning=FALSE}
library(RColorBrewer)
library(xtable)
library(plotly)
library(FactoMineR)
```




[//]: =========================================================================================================================

#7/ IC on the map (Fig)

We can also visualize the IC on the genetic map. Let's visualize important variable ONLY = AUDPC and last note for BLUPs only.
```{r, warning=FALSE}
par(mfrow=c(1,1))
my_var_to_show=PUBLI
show_IC_QTL_on_map(data, my_var_to_show , c("1B", "5A"), my_QTL_thres , 1.5)
```

I save it as a png image for publication purpose.
```{r, warning=FALSE}
png("~/Dropbox/Publi_Fusariose/FIGURE/Fig_IC_QTL_on_map.png")
show_IC_QTL_on_map(data, my_var_to_show , c("1B", "5A"), my_QTL_thres , 1.5)
dev.off()
```

[//]: =========================================================================================================================









[//]: ========================================================================================================================

#8/ Evolution of LOD scores with time?
We are going to study qtl 1B and 5A only. Let's have a look to the maximum LOD score of these QTL at each date of observation. For each experiment, for each variable?

## Functions
Fonction qui regroupe chaque LOD max dans un tableau. On ne garde que les BLUPs de toutes les variables à toutes les dates.
```{r, warning=FALSE}
find_LOD_max=function( chromo, my_min, my_max   ){
  bilan=data.frame(matrix(0, 200  ,8))
  num=0
  vec_names=c("NOT", "PEPI", "NEPIL", "PEPIL")
  for(expe in list(CAP13, GRI11, GRI13, GRI15, LEC14, BEQ11, BAR14)){
    
    num_carac=0
    for(carac in list(NOT, PEPI, NEPIL, PEPIL)){
      num_carac=num_carac+1
      my_carac=intersect(BLUP, intersect(expe, carac ))
      if( expe==BEQ11){ my_carac=intersect(expe, carac ) }
      if( length(my_carac)==0) { next }
      num=num+1
      my_vec=c()
      for(i in c(1:length(my_carac))){
        b=(data$LOD[ which(data$LG==chromo & data$variable==my_carac[i] & data$Distance<my_max & data$Distance>my_min ) ])
        a=max( b , na.rm=T)
        my_vec=c(my_vec, a)
      }
      
      my_replace=c( unique(gsub("_.*","",my_carac)) , vec_names[num_carac], my_vec )
      bilan[num, c(1:length(my_replace)) ] = my_replace 
    }
  }
  bilan=bilan[bilan[,1]!=0 , ]
  bilan[bilan==0]=NA
  return(bilan)
}
```


Fonction pour visualiser ce tableau.
```{r}
show_max_LOD=function(bilan){
  
  # Préparation des axes des X.
  x1=c("300", "400", "550", "AUDPC")
  x2=c("300", "350", "450", "500", "550", "AUDPC")
  x3=c("350", "450", "550", "AUDPC")
  x4=c("350", "550", "AUDPC")
  x5=c("300", "400", "550", "AUDPC")
  x6=c("300", "350", "450", "500", "AUDPC")
  x7=c("300", "400", "550", "600", "AUDPC")
  my_x_axis=list(x1,x2,x3,x4,x5,x6,x7)
  
  par(mfrow=c(2,4) , mar=c(3,3,1,1))
  liste_var=c("NOT", "PEPI","NEPIL", "PEPIL")
  num=0
  for(expe in list("CAP13", "GRI11", "GRI13", "GRI15", "LEC14", "BEQ11", "BAR14")){
    num=num+1
    AA=bilan[ which(bilan[,1]==expe),]
    plot(seq(1,6) , AA[ 1, c(3:ncol(AA))] , type="l", ylim=c(0,10) , col=my_colors[match( AA[ 1, 2] , liste_var )], lwd=2, xlab=expe, ylab="", xaxt="n")
    axis(1, at=seq( 1 , length(my_x_axis[[num]])), my_x_axis[[num]], cex=0.7)
    abline(h=my_QTL_thres, col="grey")
    abline(v=c(1:6), col="grey", lwd=0.3)
    for(i in c(2:nrow(AA))){
     points(seq(1,6) , AA[ i, c(3:ncol(AA))] , type="l" , col=my_colors[match( AA[ i, 2] , liste_var )], lwd=2)  
    }
   text(x=1.8, y=9, expe, col="orange" )
  }
  plot(1,1,col="transparent", xaxt="n", yaxt="n", bty="n", xlab="", ylab="")
  legend( "center", legend = c("NOT", "PEPI","NEPIL", "PEPIL") , bty="n", pch=20 , col=my_colors[1:4], pt.cex=4, cex=1.6 )
}
```



## QTL 1B

Calcul des LOD max à chaque date:
```{r, warning=FALSE}
max_lod_1B=find_LOD_max( "1B", 0, 9 )
```

Show it:
```{r, warning=FALSE}
show_max_LOD(max_lod_1B)
```
  
Donc ces graphiques représentent les valeurs des LODs max de chaque QTL, i.e. pour chaque variable de chaque expe pour le chromosome 1B.


## QTL 5A

Calcul des LOD max à chaque date:
```{r, warning=FALSE}
max_lod_5A=find_LOD_max( "5A", 100, 300   )
```

Show it:
```{r}
show_max_LOD(max_lod_5A)
```

[//]: ========================================================================================================================












[//]: ========================================================================================================================

#9/ Link mith physical reference
OK so we have a QTL with a confidence interval. It could be great to see how many genes are present in this IC, and the physical size it represents.

## 1B
Summary of the 1B IC of the QTL:
```{r}
# initialise the table
bil_phy=data.frame(matrix(0,0,9))
colnames(bil_phy)=c("chromo","start IC (cM)", "end IC (cM)", "len IC (cM)", "# SNP", "start IC (Mb)", "end IC (Mb)", "size IC (Mb)", "# genes")

# 1B
bil_phy[1,]=find_IC_infos(1.2,14.1,"1B",c())
```

```{r my_tabplge6, results='asis', echo=FALSE}
print(xtable(bil_phy), type = "html", include.rownames = F , comment=FALSE)
```
This IC has 103 genes.
Let's check the colinearity between genetic and physical positions in this area.

```{r}

#1B
par(mfrow=c(1,2), mar=c(5,5,3,3))
show_genes_of_IC(0, 300, "1B", 0.005, 1, c())
show_genes_of_IC(0, 14, "1B", 0.5, 4, c())
```




## 5A
Summary of the 5A IC of the QTL:
```{r}
#5A
bil_phy[2,]=find_IC_infos(235.6 ,305,"5A","Traes_5AL_99116D900@696")
```

```{r my_tablnoe6, results='asis', echo=FALSE}
print(xtable(bil_phy[2,]), type = "html", include.rownames = F , comment=FALSE)
```

```{r}
#5A
par(mfrow=c(1,2), mar=c(5,5,3,3))
show_genes_of_IC(0, 400, "5A", 0.005, 1, c())
show_genes_of_IC(235.6 ,305, "5A", 0.1, 4,"Traes_5AL_99116D900@696")
```




## 4B (height)
Summary of the 4B IC of the QTL:
```{r}
# 4B
bil_phy[3,]=find_IC_infos(47,53,"4B","")
```

```{r my_tabqqqqlfefe6, results='asis', echo=FALSE}
print(xtable(bil_phy[3,]), type = "html", include.rownames = F , comment=FALSE)
```

```{r}
#4B
par(mfrow=c(1,2), mar=c(5,5,3,3))
#show_genes_of_IC(0, 200, "4B", 0.005, 1)
#show_genes_of_IC(47, 53, "4B", 0.1, 4)
```




## 7B (precocity)
Summary of the 7B IC of the QTL:
```{r}
# 7B
bil_phy[4,]=find_IC_infos(5,35,"7B","")
```

```{r my_tablqq6, results='asis', echo=FALSE}
print(xtable(bil_phy[4,]), type = "html", include.rownames = F , comment=FALSE)
```

```{r}
#7B
#par(mfrow=c(1,2), mar=c(5,5,3,3))
#show_genes_of_IC(0, 200, "7B", 0.005, 1)
#show_genes_of_IC(5, 35, "7B", 0.1, 4)
```




## summary
```{r my_tablefefe6, results='asis', echo=FALSE}
print(xtable(bil_phy), type = "html", include.rownames = F , comment=FALSE)
```


[//]: =========================================================================================================================







[//]: =========================================================================================================================
#10/ Comparaison avec les QTLs de la biblio
##Using SSR
Let's have a look to all the 9 SSR markers I have in my map:  
Is it normal I have only 9?  
This is not gonnna help a lot...  
- 1B: pas de SSR  
- 5A: 2 SSR, mais très très loin de l'IC.  

--> Il faut aller voir si je peux trouver des arqueurs de la littérature qui ont été passé sur Dic2 x Silur, et les replacer sur la carte comme pour la publi mosaiquE...

```{r}
SSR=unique(data[ grep("gwm" , data$marqueur) , c(1:3) ])
nrow(SSR)
```

```{r my_tdddfdf, results='asis', echo=FALSE}
print(xtable(SSR), type = "html", include.rownames = F , comment=FALSE)
```

## Position of Snn1 on map
Le gène Snn1 est positionné sur le 1B et apporte une résistance forte à la septoriose, un autre champignon.
On peut trouver la séquence de ce gène ici:  
https://www.ncbi.nlm.nih.gov/nuccore/858936371/
Publié par:
http://advances.sciencemag.org/content/2/10/e1600822.full

Blast sur la référence blé tendre release 28
```
makeblastdb -in sequence_snn1.fasta -dbtype nucl -out database
```
Blast à 100% sur ce contig:
Traes_1BS_C4B727779

Ce contig n'est pas dans notre carte génétique, donc on a pas de SNP dessus.
Par contre, en terme de position physique, il se situe à 880274 Mb sur le 1BS.
Ca correspondrait donc à être entre 1.19 et 1.59 cM sur notre carte.

1B	Traes_1BS_7BC6EFB55@1326	1.19999999999999	1B	502322
1B	Traes_1BS_81F7DAE3E@432	1.59999999999999	1B	2538668

Nous notre QTL a tendance a etre un poil plus loin, mais vraiment vraiment proche...


[//]: =========================================================================================================================








[//]: =========================================================================================================================
#11/ Relationship QTL presence / field characteristic
The intensity of the Fusarium infection was not the same from one experiment to another. Let's check the relationship between disease intensity and strength of the QTL detected?


[//]: =========================================================================================================================




[//]: =========================================================================================================================
#12/ Epistatic effect?
OK so we have 2 main QTLs. Do we have a epistatic interaction betwwen them??

## Example
Let's start on an example: BAR14_PEPIL300_blup. 2 QTLs: markers Cluster_16778|Contig1|original@1840 et Cluster_9940|Contig1|complementarySeq@104

```{r}
# calculate inter
bil_inter=data.frame(matrix(0,0,9))
colnames(bil_inter)=c("trait","marker-1B", "marker 5A", "mean A-A", "mean A-B", "mean B-A", "mean B-B", "R2 tot", "pval inter")
bil_inter[1,]=analyse_inter("Cluster_16778|Contig1|original@1840", "Cluster_9940|Contig1|complementarySeq@104" , "BAR14_PEPIL300_blup")
```

```{r my_tdddfcdddf, results='asis', echo=FALSE}
print(xtable(bil_inter), type = "html", include.rownames = F , comment=FALSE)
```

And show this interaction!
```{r}
boxplot_two_QTL_interactive("Cluster_16778|Contig1|original@1840", "Cluster_9940|Contig1|complementarySeq@104" , "BAR14_PEPIL300_blup")
#boxplot_two_QTL("Cluster_16778|Contig1|original@1840", "Cluster_9940|Contig1|complementarySeq@104" , "BAR14_PEPIL300_blup", ylim=c(-4,7))
```

## All trait
Il faut commencer par trouver tous les traits qui ont un QTL signif sur le 1B et un signif sur le 5A.
```{r}
var_with_2QTLs=c()
for(i in list(summary_QTL_NOT, summary_QTL_PEPI, summary_QTL_NEPIL, summary_QTL_PEPIL)){
  a=i[which(i$chromo%in%c("1B","5A")) , ]
  b=table(a$carac)
  var=names(b[b==2])
  var_with_2QTLs=c(var_with_2QTLs, var)
}
var_with_2QTLs=var_with_2QTLs[grep("blup",var_with_2QTLs)]
```

On a 8 variables qui ont les 2 QTLs significatifs. Voila de quelles variables il s'agit:
```{r my_taajklnlknlkmf, results='asis', echo=FALSE}
print(xtable(data.frame(var_with_2QTLs)) , type = "html", include.rownames = F , comment=FALSE)
```


Calculons les p-values de l'effet d'interaction pour tous ces cas:
```{r}
for(i in var_with_2QTLs[-which(var_with_2QTLs=="BAR14_PEPIL300_blup")]){
  vv=analyse_inter("Cluster_16778|Contig1|original@1840", "Cluster_9940|Contig1|complementarySeq@104" , i)
  bil_inter=rbind(bil_inter , vv)
}
```

```{r my_tnlnlknlf, results='asis', echo=FALSE}
print(xtable(bil_inter), type = "html", include.rownames = F , comment=FALSE)
```
On a donc un effet d'épistasie qui est significatif à tous les coups (quasiment).

Représentons ces épistasies avec un boxplot pour chacune des variables:
```{r}
# widget to choose data
#selectInput("select", label = h3("Select a variable"), choices = var_with_2QTLs,  selected = 1)

# interactibe boxplot
#renderPlotly({
#  boxplot_two_QTL("Cluster_16778|Contig1|original@1840", "Cluster_9940|Contig1|complementarySeq@104" , select)
#})

```

Dans la majorité des cas, on observe que les individus avec 1 seul QTL ou avec 2 QTLs sont similaires. Par contre, les individus avec aucun des 2 sont très différents et très sensibles. Donc en gros, si j'ai **au moins** un des 2 gènes tout va bien, sinon je suis sensible. Donc on est pas dans un modèle additif à priori, les 2 gènes sont liés.


[//]: =========================================================================================================================







