---
title: "Polyphénol - part 3: intégration des résultats"
author: "Yan Holtz"
date: "October 2016"
output:
  rmdformats::readthedown:
    highlight: kate
  html_document:
    toc: yes
    toc_depth: 3
---



[//]: =========================================================================================================================
#1/ Introduction
Ce fichier tente de faire le lien entre les différents résultats trouvés dans les analyses précédentes:
  - QTL de résistance
  - QTLs de métabolomique
  - Gènes différentiellement exprimés
  
L'objectif serait de réussir à expliquer ce schéma qui décrit le pathway des composés phénolyques:

Chargement des librairies
```{r results='hide', message=FALSE, warning=FALSE}
library(xtable)
library(tidyverse)
library(gdata)
library(RColorBrewer)
library(d3heatmap)
```

Chargement des fichiers nécessaires
```{r results='hide', message=FALSE, warning=FALSE}

# Génotypes aux QTLs
geno = read.table(file="~/Dropbox/Publi_Fusariose/ANALYSIS_REPRO/DATA/fichier_genotypage_QTL.csv", sep = ";" , header = F, na.strings = "-")
geno= as.matrix(geno)
colnames(geno)= geno[1,]
geno= as.data.frame(geno[-1 , ])
# keep interesting markers only
geno=geno[ , which(colnames(geno) %in% c("SNP","Traes_1BS_4073CE3DB@1683", "Traes_1BS_B9CBEFAE5@1271","Traes_5AL_99116D900@696"))]
colnames(geno)[1]="geno"

# Données des composés phénoliques 2013
metabo=read.xls("../../DATA/PHENOTYPE/Metabolomique_Data.xlsx", sheet = 1, header = TRUE) 
metabo=metabo[,-1]
metabo$geno=gsub("DC","DC.",metabo$geno)

# QTLs des données de métabo
QTL_metabo=read.table(file="../../../SUPPORTING_DATA/OR_detail_all_QTLs_metabo.csv", header=T, sep=";")
```






[//]: =========================================================================================================================
#2/ Description Données Métabo
Les données sont composés de **`r ncol(metabo)` composés métabolomiques**. Ces composés appartiennent à plusieurs grandes familles, regroupés par longueur d'onde. Les **280**, les **320**, les **360**, et les **composés connus**: Acide férullique, isovitine, Orientine, Coumarine, Homo.?.

Voici le nombre de composés dans chaque catégorie:
```{r}
nature=rep(NA, ncol(metabo))
nature[grep("_280", colnames(metabo))]="g280"
nature[grep("_320", colnames(metabo))]="g320"
nature[grep("_360", colnames(metabo))]="g360"
nature[is.na(nature)]="gKnown"
table(nature)
```
Ensuite, on observe que la majorité des composés suit une distributions bimodale: le composé est clairement présent chez une partie de la pop, et clairement absent pour l'autre partie. Exemple sur les 10 premiers.
```{r, warning=FALSE, message=FALSE}
metabo %>%
  select(1:21) %>%
  gather(compose, value, 2:21) %>%
  ggplot(aes(x=value, color=compose, fill=compose)) + 
    geom_histogram() + 
    #geom_vline( xintercept=mean(metabo$value, na.rm=T), color="red", size=1) +
    facet_wrap(~compose, scales = "free", ncol=4) +
    theme(legend.position="none")
```





[//]: =========================================================================================================================
#3/ Heatmap

Création d'une matrice moyennée. On obtient une ligne par génotype
```{r}
metabomoy=metabo %>%
  group_by(geno) %>%
  summarise_each(funs(mean))
metabomoy=data.frame(metabomoy)
rownames(metabomoy)=metabomoy$geno
metabomoy=metabomoy[,-1]

# pour tester en log
#metabomoy=log10(metabomoy+1)
```

On peut ensuite normaliser cette matrice
```{r}
# Matrice normalisée par colonne:
#metabomoynorm=scale(as.matrix(metabomoy))

# Matrice normalisée par ligne:
#metabomoynorm=t(scale(t(as.matrix(metabomoy))))

# Matrice normalisée par ligne et colonne
metabomoynorm=scale(as.matrix(metabomoy))
metabomoynorm=t(scale(t(metabomoynorm)))
```

Création d'un vecteur de couleur pour la famille de composé
```{r}
# compo vector
famille=as.numeric(as.factor(nature))[-1]
famille=brewer.pal(4, "Set1")[famille]
```

Création d'un vecteur de couleur: ai-je un QTL pour ce composé?
```{r, warning=FALSE}
with_QTL=QTL_metabo %>% filter(chromo=="1B") %>% select(carac) %>%  mutate(carac = gsub("_blup13","",carac))
QTL=as.numeric(colnames(metabo) %in% with_QTL[,1])[-1] +1
QTL=brewer.pal(2, "Set1")[QTL]
```

Création d'un vecteur de couleur en fonction de l'allèle de l'individu aux QTLs 1B et 5A! On en profite pour rappeler les effectif de chaque classe.
```{r, warning=F}
# effectif:
table(geno[,c(2,4)])
# allele vector for both QTL
#tmp=geno[match( rownames(metabomoynorm) , geno$geno) , ]
#allele=as.numeric(as.factor(as.character(paste(tmp$`Traes_1BS_B9CBEFAE5@1271`, tmp$`Traes_5AL_99116D900@696`, sep="-"))))
#allele=brewer.pal(nlevels(as.factor(allele)), "Set2")[allele]
# allele vector for QTL 1B
tmp=geno[match( rownames(metabomoynorm) , geno$geno) , ]
allele=as.numeric(as.factor(tmp$`Traes_1BS_B9CBEFAE5@1271`))
allele=brewer.pal(nlevels(as.factor(allele)), "Set1")[allele]
# allele vector for QTL 5A
#tmp=geno[match( rownames(metabomoynorm) , geno$geno) , ]
#allele=as.numeric(as.factor(tmp$`Traes_5AL_99116D900@696`))
#allele=brewer.pal(nlevels(as.factor(allele)), "Set2")[allele]
```

Créationd du heatmap
```{r}
#, fig.width=6, fig.height=9}

# fonction de distance
distance <- function(x) as.dist(1-cor(t(x)))
#distance <- function(x) dist(x)

# Fonction de clusterisation
hclust.ave <- function(x) hclust(x, method="ward.D")

# color palette
coul = colorRampPalette(brewer.pal(8, "Spectral"))(33)

# heatmap
heatmap(as.matrix(metabomoynorm), 
        scale="none" , 
        distfun=distance, 
        hclustfun=hclust.ave, 
        ColSideColors=QTL, 
        RowSideColors=allele,
        col = coul
        )
```









[//]: =========================================================================================================================
#4/ Heatmap format 1 - 0

On peut donc faire une matrice de 0 et de 1: j'ai ou je n'ai pas le composé!
```{r}
metabo01=metabo %>%
  group_by(geno) %>%
  summarise_each(funs(mean)) %>%
  mutate_each(funs(ifelse(.>mean(.),1,0) ), -geno)
```



Visualisation de cette matrice sous forme de heatmap. Chaque ligne représente un individu, et la couleur associée représente l'allèle au QTL 1B. Chaque colonne représente un composé, et la couleur associée représente le groupe du composé (360, 280...). Chaque carré permet donc de savoir si le composé est présent chez l'individu.(Rouge ou Jaune)
```{r, fig.width=9, fig.height=12, warning=FALSE, message=FALSE}
# compo vector
compo=as.numeric(as.factor(nature))[-1]
compo=brewer.pal(4, "Set1")[compo]

# allele vector
tmp=geno[match( metabo01$geno , geno$geno) , ]
allele=as.numeric(as.factor(tmp$"Traes_1BS_B9CBEFAE5@1271"))
allele=brewer.pal(2, "Set2")[allele]

# heatmap
metabo01 %>%
  select(-geno) %>%
  as.matrix() %>%
  heatmap(ColSideColors=compo, RowSideColors=allele, method="ward.D")
```

Idem en interactif pour avoir plus de détail
```{r, fig.width=9, fig.height=12, warning=FALSE, message=FALSE}
# heatmap
metabo01 %>%
  select(-geno) %>%
  as.matrix() %>%
  d3heatmap(colors = "Spectral", labRow=metabo01$geno, k_row=2, k_col=2) 
```

On observe 2 groupes très distincts. Le premier groupe possède l'allèle A au QTL et exprime une moitié des composés et pas l'autre. Le deuxième groupe possède l'allèle B et exprime l'autre moitié des composés. Cependant, on a pas de classement claire des groupes de composés.

# Clusterisation?
```{r}
a=hclust(as.dist(1-cor(t(as.matrix(metabomoy)))), method="ward.D")
plot(a)
cutree(a, k=2)
```


