---
title: "Polyphénol - part 3: intégration des résultats"
author: "Yan Holtz"
date: "October 2016"
output:
  rmdformats::readthedown:
    highlight: kate
  html_document:
    toc: yes
    toc_depth: 3
  pdf_document:
    number_sections: yes
    toc: yes
    toc_depth: 3
  word_document: default
---



[//]: =========================================================================================================================
#1/ Introduction
Ce fichier tente de faire le lien entre les différents résultats trouvés dans les analyses précédentes:
  - QTL de résistance
  - QTLs de métabolomique
  - Gènes différentiellement exprimés
  
L'objectif serait de réussir à expliquer ce schéma qui décrit le pathway des composés phénolyques:

Chargement des librairies
```{r results='hide', message=FALSE, warning=FALSE}
library(xtable)
library(tidyverse)
library(gdata)
library(RColorBrewer)
library(d3heatmap)
```

Chargement des fichiers nécessaires
```{r results='hide', message=FALSE, warning=FALSE}

# Génotypes aux QTLs
geno = read.table(file="~/Dropbox/Publi_Fusariose/ANALYSIS_REPRO/DATA/fichier_genotypage_QTL.csv", sep = ";" , header = F, na.strings = "-")
geno= as.matrix(geno)
colnames(geno)= geno[1,]
geno= as.data.frame(geno[-1 , ])
# keep interesting markers
geno=geno[ , which(colnames(geno) %in% c("SNP","Traes_1BS_4073CE3DB@1683", "Traes_1BS_B9CBEFAE5@1271","Traes_5AL_99116D900@696"))]
colnames(geno)[1]="geno"

# Données des composés phénoliques
#metabo=read.table("/Users/yan/Dropbox/Publi_Fusariose/ANALYSIS_REPRO/DATA/PHENOTYPE/phenotypage_all_metabolomique.csv", sep=";", header=T, row.names = 1)
metabo=read.xls("/Users/yan/Dropbox/Publi_Fusariose/ANALYSIS_REPRO/DATA/PHENOTYPE/Metabolomique_Data.xlsx", sheet = 1, header = TRUE) 
metabo=metabo[,-1]
head(metabo)
metabo$geno=gsub("DC","DC.",metabo$geno)
#rownames(metabo)
# On va utiliser uniquement les données de 2013 qui sont plus complètes.
#metabo=metabo[ , grepl("blup13", colnames(metabo))]
```






[//]: =========================================================================================================================
#2/ Description Données Métabo
Les données sont composés de **`r ncol(metabo)` composés métabolomiques**. Ces composés appartiennent à plusieurs grandes familles, regroupés par longueur d'onde. Les **280**, les **320**, les **360**, et les **composés connus**: Acide férullique, isovitine, Orientine, Coumarine, Homo.?.
```{r}
colnames(metabo)
```
Voici le nombre de composés dans chaque catégorie:
```{r}
nature=rep(NA, ncol(metabo))
nature[grep("_280", colnames(metabo))]="g280"
nature[grep("_320", colnames(metabo))]="g320"
nature[grep("_360", colnames(metabo))]="g360"
nature[is.na(nature)]="gKnown"
table(nature)
```
Ensuite, on observe que la majorité des composés suit une distributions bimodale: le composé est clairement présent chez une partie de la pop, et clairement absent pour l'autre partie. Exemple sur les 10 premiers.
```{r, warning=FALSE, message=FALSE}
metabo %>%
  select(1:12) %>%
  #add_rownames(var = "ind") %>%
  gather(compose, value, 2:12) %>%
  ggplot(aes(x=value, color=compose, fill=compose)) + 
    geom_histogram() + 
    #geom_vline( xintercept=mean(metabo$value, na.rm=T), color="red", size=1) +
    facet_wrap(~compose, scales = "free") +
    theme(legend.position="none")
```





[//]: =========================================================================================================================
#3/ Heatmap sur matrice brut

Création d'une matrice moyennée pour Vincent
```{r}
metabomoy=metabo %>%
  group_by(geno) %>%
  summarise_each(funs(mean))
write.table(metabomoy, file="data_metabo_vincent.csv", sep=" ", col.names = T, row.names = F)
```

Heatmap sur cette matrice moyennée.
## Basic
```{r}
head(metabomoy)
metabomoy=data.frame(metabomoy)
rownames(metabomoy)=metabomoy$geno
metabomoy=metabomoy[,-1]

heatmap(as.matrix(metabomoy))
```

## Normalisation ligne puis colonne.
```{r}
par(mfrow=c(1,2))
heatmap(as.matrix(metabomoy), scale="row" )
heatmap(as.matrix(metabomoy), scale="col" )
```













[//]: =========================================================================================================================
#4/ Heatmap format 1 - 0

On peut donc faire une matrice de 0 et de 1: j'ai ou je n'ai pas le composé!
```{r}
metabo01=metabo %>%
  group_by(geno) %>%
  summarise_each(funs(mean)) %>%
  mutate_each(funs(ifelse(.>mean(.),1,0) ), -geno)
```



Visualisation de cette matrice sous forme de heatmap. Chaque ligne représente un individu, et la couleur associée représente l'allèle au QTL 1B. Chaque colonne représente un composé, et la couleur associée représente le groupe du composé (360, 280...). Chaque carré permet donc de savoir si le composé est présent chez l'individu.(Rouge ou Jaune)
```{r, fig.width=9, fig.height=12, warning=FALSE, message=FALSE}
# compo vector
compo=as.numeric(as.factor(nature))[-1]
compo=brewer.pal(4, "Set1")[compo]

# allele vector
tmp=geno[match( metabo01$geno , geno$geno) , ]
allele=as.numeric(as.factor(tmp$"Traes_1BS_B9CBEFAE5@1271"))
allele=brewer.pal(2, "Set2")[allele]

# heatmap
metabo01 %>%
  select(-geno) %>%
  as.matrix() %>%
  heatmap(ColSideColors=compo, RowSideColors=allele, method="ward.D")
```

Idem en interactif pour avoir plus de détail
```{r, fig.width=9, fig.height=12, warning=FALSE, message=FALSE}
# heatmap
metabo01 %>%
  select(-geno) %>%
  as.matrix() %>%
  d3heatmap(colors = "Spectral", labRow=metabo01$geno, k_row=2, k_col=2) 
```

On observe 2 groupes très distincts. Le premier groupe possède l'allèle A au QTL et exprime une moitié des composés et pas l'autre. Le deuxième groupe possède l'allèle B et exprime l'autre moitié des composés. Cependant, on a pas de classement claire des groupes de composés.



