---
title: "Description of Fusariose Phenotypes"
author: "Yan Holtz"
date: "October 2016"
output:
  rmdformats::readthedown:
    highlight: kate
  html_document:
    toc: yes
---





[//]: =========================================================================================================================

#1/ Introduction
This file is a supplementary data attached with the publication. It aims to describe the phenotypes collected to study the resistance of durum wheat to fusariose.

Let's upload the file containing all the phenotypes
```{r}
#Watch out, to reproduct analysis, you have to update the path.
data=read.table("~/Dropbox/Publi_Fusariose/ANALYSIS_REPRO/DATA/PHENOTYPE/phenotypage_all_fusa.csv" , header=T , sep=";" )
#numeric
data[,-1]=apply(data[,-1],2,as.numeric)
#check no redondancy in genotype name
table(data$geno)[table(data$geno)>1]
# put geno name as rowname
rownames(data)=data$geno
data=data[,-1]
# delete columns with only NA
which(apply( data , 2 , function(x) all(is.na(x)) )==TRUE)
data=data[ , ! apply( data , 2 , function(x) all(is.na(x)) ) ]
```


How many different phenotypes do we have?
```{r}
ncol(data)-1
```

How many different genotypes do we have? (counting dic2 and silur)
```{r}
nrow(data)
```


Charge some libraries that will be useful
```{r results='hide', message=FALSE, warning=FALSE}
library(RColorBrewer)
library(xtable)
library(plotly)
library(FactoMineR)
```

Let's create a color vector for the study
```{r}
my_colors = brewer.pal(8, "Set2") 
my_colors = colorRampPalette(my_colors)(15)
```


Let's create some objects denoting groups of genotype:
```{r}
# reps
REP1=grep("rep1", colnames(data) )
REP2=grep("rep2", colnames(data) )
BLUP=grep("blup", colnames(data) )

# experiments
CAP13=grep("CAP13", colnames(data) )
GRI11=grep("GRI11", colnames(data) )
GRI13=grep("GRI13", colnames(data) )
GRI15=grep("GRI15", colnames(data) )
LEC14=grep("LEC14", colnames(data) )
BEQ11=grep("BEQ11", colnames(data) )
BAR14=grep("BAR14", colnames(data) )

# Type de phéno NEPI, NEPIL, PEPIL, NOT, DON
PEPIL=grep("PEPIL", colnames(data) )
PEPI=grep("PEPI", colnames(data))
PEPI=setdiff(PEPI, PEPIL)
NEPIL=grep("NEPIL", colnames(data) )
NOT=grep("NOT", colnames(data) )
DON=grep("DON", colnames(data) )

# AUDPC et derniere notation
AUDPC=grep("AUDPC", colnames(data) )
LAST=AUDPC-1

# agronomical variable
EPI=grep("_EPI" , colnames(data) )
FLO=grep("FLO" , colnames(data) )
HEI=grep("HEI" , colnames(data) )
```


Let's check if we have every variable we expect for publication in this table! --> everything is all right!
```{r}
# CAP13 --> must be 13
a=intersect(CAP13,BLUP) ; a=intersect(a,c(DON, NOT, PEPI, NEPIL, PEPIL)) ; length(a)
# GRI11 --> must be 12
a=intersect(GRI11,BLUP) ; a=intersect(a,c(DON, NOT, PEPI, NEPIL, PEPIL)) ; length(a)
# GRI13 --> must be 17
a=intersect(GRI13,BLUP) ; a=intersect(a,c(DON, NOT, PEPI, NEPIL, PEPIL)) ; length(a)
# GRI15 --> must be 12
a=intersect(GRI15,BLUP) ; a=intersect(a,c(DON, NOT, PEPI, NEPIL, PEPIL)) ; length(a)
# LEC14 --> must be 12 + DON qui n'a pas de blup=13
a=intersect(LEC14,BLUP) ; a=intersect(a,c(DON, NOT, PEPI, NEPIL, PEPIL)) ; length(a)
# BEQ11 --> must be 13
a=intersect(BEQ11,c(DON, NOT, PEPI, NEPIL, PEPIL)) ; length(a)
# BAR14 --> must be 17 / one is useless (NEPIL_blup)
a=intersect(BAR14,BLUP) ; a=intersect(a,c(DON, NOT, PEPI, NEPIL, PEPIL)) ; length(a)
```


[//]: =========================================================================================================================









[//]: =========================================================================================================================

#2/ Experiments description

##Locations and year
There are 3 years concerned by this study: 2011, 2013, and 2015.
There are 5 location concerned by this study: Montbartier, Lectoure, Cappelle, Grisolles and Monbequi.
Finally, there 7 experiments that will be useful in this study.
Let's summarize it in a table.

```{r}
A=matrix("-",5,4)
rownames(A)=c("Cappelle","Grisolles","Lectoure","Monbequi","Monbartier")
colnames(A)=c("2011", "2013", "2014","2015")
v2011=c("-","Yes","-","Yes","-")
v2013=c("Yes","Yes","-","-","-")
v2014=c("-","-","Yes","-","Yes")
v2015=c("-","Yes","-","-","-")
A[,c(1:4)]=c(v2011,v2013,v2014,v2015)
```

```{r my_table1, results='asis'}
print(xtable(A), type = "html", include.rownames = T , comment=FALSE)
```

Les pressions fongiques sont différentes d'une parcelle à l'autre:
- faible: Montbartier 2014, Montbequi
- Moyen: Grisolles
- Fort : Cappelle


## Phenotyping methods

2 types de résistance:
 - type 1: capacité à toucher un épi (on compte le nbr d'épi touchés)
 - type2: capacité à se propager dans un épi (on compte le nombre d'épillets touchés)
 
We have several phenotyping methods used in this study:
+Fusariose:
  ++ resistance
      - note fusa?
      - number of spike with fusariose symptom
      - % of spike with fusariose symptpom
      - extrusion des antheres=sinon, le champi reste et se dvlp.
 
  ++ toxinogénèse=quantité de toxine que le champignon laisse sur le grain
    - DON=quantité de toxine, mesuré par dosage biochimique. (ultra chèr). Pas sur tous les essais du coup.
    

+Agronomical features:
  - flowering data
  - height
  - Long_col_epi?
  - Compacité épi --pourrait etre favorable au déplacement du champi
  - verse: a mark going from 0 to 8
  
+ Metabolome: va intervenir en ralentissant la dispersion du champi, soit en limitant la quntité de toxine en surface (DON). On a pris des plantes infectées et des saines. Prélevement de graines immatures. On a pris 40 composés phénoliques potentiellement intéressant. Et on compare au cours du temps entre sain et sensibles pour voir si il y a une différence de concentration de ces composés. Ces 40 composés sont constitutifs: rien a voir avec la présence de champignon. Par contre ces composés phénol évoluent au fil du temp + sont différents entre résistant et sensibles.


See the "table" folder in the dropbox for an extensive description of available phenotypes for each trial and each phenotyping date.

[//]: =========================================================================================================================











[//]: =========================================================================================================================

#3/ Descriptive analysis?

## NOTE
Let's plot the histogram of every rep1 of the NOTE.  
Pas de note pour CAP13.  
On observe bien l'augmentation de la maladie dans le temps.  
 - GRI11 > GRI13 > GRI15 en terme de quantité de symptome.   
 - BEQ11 Très touché  

```{r, fig.height=12}
par(mfrow=c(5,4), mar=c(4,3,1,1))
for(i in c( intersect(NOT, REP1), intersect(NOT, BEQ11) )   ){
  hist( data[,i]  ,  border=F, xlab="" , col=my_colors[6], main="", las=1)
  abline( v=c( data[rownames(data)=="dic2", i], data[rownames(data)=="silur", i]), col=c("blue","red") , lwd=2)
  a=gsub("_rep1", "", colnames(data)[i])
  a=paste(a, " | ", round(mean(data[,i],na.rm=T),2), sep="")
  title( a , col.main="blue" , cex.main=0.7)
  }
```


## PEPI
Pas de PEPI pour GRI11 seulement.
On a bien qqchose entre 0 et 100.
Observation:  
- Not a normal distribution --> importance des blups.
- CAP13 / GRI13: for taux d'épi touchés. On constate une net évolution au cours du temps : hist par vers la droite 
- LEC14 / BAR 14: faible taux d'épi touché, moins de contamination?
- Répartition plus uniforme pour les AUDPC


```{r, fig.height=12}
par(mfrow=c(6,4), mar=c(2,3,1,1))
for(i in c( intersect(PEPI, REP1), intersect(PEPI, BEQ11) )  ){
  hist( data[,i]  ,  border=F, xlab="" , col=my_colors[3], main="", las=1)
  abline( v=c( data[rownames(data)=="dic2", i], data[rownames(data)=="silur", i]), col=c("blue","red") , lwd=2)
  a=gsub("_rep1", "", colnames(data)[i])
  a=paste(a, " | ", round(mean(data[,i],na.rm=T),2), sep="")
  title( a, col.main="blue" , cex.main=0.7)
  }
```




## NEPIL
Dispo pour toutes les parcelles.  
Observation:  
```{r, fig.height=12}
par(mfrow=c(7,5), mar=c(4,3,1,1))
for(i in c( intersect(NEPIL, REP1), intersect(NEPIL, BEQ11) ) ){
  hist( data[,i]  ,  border=F, xlab="" , col=my_colors[4], main="", las=1)
  abline( v=c( data[rownames(data)=="dic2", i], data[rownames(data)=="silur", i]), col=c("blue","red") , lwd=2)
  a=gsub("_rep1", "", colnames(data)[i])
  a=paste(a, " | ", round(mean(data[,i],na.rm=T),2), sep="")
  title( a, col.main="blue" , cex.main=0.7)
  }
```


## PEPIL
```{r, fig.height=12}
par(mfrow=c(5,4), mar=c(4,3,1,1))
for(i in c( intersect(PEPIL, REP1), intersect(PEPIL, BEQ11) )   ){
  hist( data[,i]  ,  border=F, xlab="" , col=my_colors[5], main="", las=1)
  abline( v=c( data[rownames(data)=="dic2", i], data[rownames(data)=="silur", i]), col=c("blue","red") , lwd=2)
  a=gsub("_rep1", "", colnames(data)[i])
  a=paste(a, " | ", round(mean(data[,i],na.rm=T),2), sep="")
  title( a, col.main="blue" , cex.main=0.7)
  }
```

## BLUP
Let's plot the histogram of every BLUPs of the NOTE.  
On doit voir Dic2 et Silur très très proche du coup, plus de diff entre les 2 !

```{r, fig.height=12}
par(mfrow=c(4,4), mar=c(4,3,1,1))
for(i in c( intersect(NOT, BLUP), intersect(NOT, BEQ11) )   ){
  hist( data[,i]  ,  border=F, xlab="" , col=my_colors[6], main="", las=1)
  abline( v=c( data[rownames(data)=="dic2", i], data[rownames(data)=="silur", i]), col=c("blue","red") , lwd=2)
  a=gsub("_rep1", "", colnames(data)[i])
  a=paste(a, " | ", round(mean(data[,i],na.rm=T),2), sep="")
  title( a , col.main="blue" , cex.main=0.7)
  }
```


[//]: =========================================================================================================================












[//]: =========================================================================================================================

#4/ PCA

## Par parcelle
On va garder la rep1 seulement à chaque fois, et faire une ACP pour chaque expé:  

```{r, fig.height=8}
plot_my_PCA=function( exp){
  a=intersect(exp, c(FLO, HEI, PEPI, NEPIL, PEPIL, NOT, DON))
  a=intersect(a, REP1)
  res.PCA = PCA(data[ , a ] , scale.unit=TRUE, ncp=3, graph=F) 
  plot.PCA(res.PCA, axes=c(1, 2), choix="var", cex=0.7, title="" )
}
# CAP13
plot_my_PCA(CAP13)
```


```{r, fig.height=8}
# GRI11
plot_my_PCA(GRI11)
```

```{r, fig.height=8}
# GRI13
plot_my_PCA(GRI13)
```

```{r, fig.height=8}
# GRI15
plot_my_PCA(GRI15)
```

```{r, fig.height=8}
# LEC14
plot_my_PCA(LEC14)
```

```{r, fig.height=8}
# BEQ11
a=intersect(BEQ11, c(FLO, HEI, PEPI, NEPIL, PEPIL, NOT, DON))
res.PCA = PCA(data[ , a ] , scale.unit=TRUE, ncp=3, graph=F) 
plot.PCA(res.PCA, axes=c(1, 2), choix="var", cex=0.7, title="" )
```

```{r, fig.height=8}
# BAR14
plot_my_PCA(BAR14)
```



## Par trait
Pour voir si des expé ont tendance à se ressembler et si les individus résistants sont stables d'une parcelle à l'autre.

```{r, fig.height=8}
# Function for the PCA
replot_my_PCA=function(trait){
  a=c( intersect(trait, REP1), intersect(trait, BEQ11)) 
  b=as.numeric( as.factor( gsub("_.*","", colnames(data)[a]) ))
  res.PCA = PCA(data[ , a ] , scale.unit=TRUE, ncp=3, graph=F) 
  plot.PCA(res.PCA, axes=c(1, 2), choix="var", cex=0.7, title="" , col.var = my_colors[b])
}


# Function to calculate correlation
calculate_cor=function(trait){
  a=c( intersect(trait, REP1), intersect(trait, BEQ11)) 
  a=intersect(a, AUDPC)
  out=round(cor(data[,a] , use="complete.obs"),2)
  colnames(out)=gsub("_.*","",colnames(out))
  rownames(out)=colnames(out)
  diag(out)="-"
  out[lower.tri(out)]="-"
  return(out)
}
```

Apply it
```{r my_tablefef, results='asis' , echo=FALSE}
replot_my_PCA(NOT)
print(xtable(calculate_cor(NOT) ), type = "html", include.rownames = T , comment=FALSE)
```

```{r my_tablervref, results='asis' , echo=FALSE}
replot_my_PCA(PEPI)
print(xtable(calculate_cor(PEPI) ), type = "html", include.rownames = T , comment=FALSE)
```

```{r my_tablenhtef, results='asis' , echo=FALSE}
replot_my_PCA(NEPIL)
print(xtable(calculate_cor(NEPIL) ), type = "html", include.rownames = T , comment=FALSE)
```

```{r my_tablelljh, results='asis' , echo=FALSE}
replot_my_PCA(PEPI)
print(xtable(calculate_cor(PEPI) ), type = "html", include.rownames = T , comment=FALSE)
```






## Agronomical features
Let's plot a PCA to see the relationship between variables height, precocity and flowering time.
There is a strong relationship between FLO and EPI. These 2 variables are not correlated with height. These 3 variable are very stable among experiments.

```{r, fig.height=8}
res.PCA = PCA(data[ , c(EPI, FLO, HEI) ] , scale.unit=TRUE, ncp=3, graph=F) 
ze_col=c( rep(my_colors[1], length(EPI)), rep(my_colors[2], length(FLO)), rep(my_colors[3], length(HEI)) )
plot.PCA(res.PCA, axes=c(1, 2), choix="var", cex=0.7, col.var=ze_col, title="" )
```



## Important Blups
ACP avec les Blups des AUDPC et des dernières notations. Couleur=parcelle.
```{r, fig.height=8}
a=intersect(BLUP,c(AUDPC,LAST))
b=as.numeric( as.factor( gsub("_.*","", colnames(data)[a]) ))
res.PCA = PCA(data[ , a ] , scale.unit=TRUE, ncp=3, graph=F) 
plot.PCA(res.PCA, axes=c(1, 2), choix="var", cex=0.7, title="", col.var = my_colors[b] )

```


## Conclusion
- FLO et EPI sont très corrélés. On peut en garder un des 2 seulement.  
- Plantes plus haute = plante moins malade. Grosse corrélation négative. --> cafacteur pour les QTLs? Ou dans le calcul des blups?
- à l'échelle de l'expé, les variable se groupe par date d'observation, pas par méthode de phénotypage! Donc méthode de phéno = hautement correlées. Date d'observation = importante.
- Grande variance inter expé. Que ce soit variable par variable ou en prenant toutes les variables, on a systématiquement un regroupement par expé très net qui apparait.
- 


[//]: =========================================================================================================================














[//]: =========================================================================================================================
#5/ Evolution de la maladie

Observation de l'évolution de PEPI pour 50 individus de Montbartier 2014. Il y a 4 dates de notation dispo.

```{r}
# get dataa of PEPI in bar14
a=intersect(BAR14,PEPI)
a=intersect(a,REP1)
a=setdiff(a,AUDPC)
don=data[,a]
# plot it
par(mar=c(2,3,2,2))
plot(as.numeric(don[1,])~seq(1,4), type="o", pch=20, ylim=c(0,100), xaxt="n", ylab="PEPI (%)", xlab="", bty="n", col=my_colors[5])
mtext(at=c(1:4) ,gsub("BAR14_","",gsub("_rep1","",colnames(don))) , side=1, col="grey")
abline(v=c(1:4), col="grey")
for(i in c(2:50)){
  points(as.numeric(don[i,])~seq(1,4) , type="o", pch=20, col=my_colors[5])
}

```

[//]: =========================================================================================================================












[//]: =========================================================================================================================

#13/ Feature of experiments
Let's summarize the feature of each experiment in a table:

```{r}
# start table
bilan=data.frame( matrix(0,8,7) )
colnames(bilan)=c("CAP13", "GRI11", "GRI13", "GRI15", "LEC14", "BEQ11","BAR14")
rownames(bilan)=c("# obs", "# rep", "# geno", "DON?", "PEPI?", "NOT?", "NEPIL?", "PEPIL?")
all=list(CAP13, GRI11, GRI13, GRI15, LEC14, BEQ11, BAR14)
all_clean=list(CAP13_clean, GRI11_clean, GRI13_clean, GRI15_clean, LEC14_clean, BEQ11_clean, BAR14_clean)

# Number of obs per exp?
bilan[1,]=unlist(lapply(all, nrow ))
# Number of ind rep:
bilan[2,]=unlist(lapply(all, function(x){nrow(x[x$rep==2, ])} ))
# Number of genotypes
bilan[3,]=unlist(lapply(all_clean, nrow) )
# Don available?
bilan[4,]=c("Yes","-","Yes","-","Yes","-","-")
# PEPI avail
bilan[5,]=c("Yes","-","Yes","Yes","Yes","Yes","Yes")
# NOT avail
bilan[6,]=c("-","Yes","Yes","Yes","-","Yes","Yes")
# NEPIL
bilan[7,]=c("Yes","Yes","Yes","Yes","Yes","Yes","Yes")
# PEPIL
bilan[8,]=c("Yes","-","Yes","Yes","Yes","-","Yes")
```

```{r my_table111ee5, results='asis' , echo=FALSE}
print(xtable(bilan), type = "html", include.rownames = T , comment=TRUE)
```

[//]: =========================================================================================================================












[//]: =========================================================================================================================

#14/ Effect of innoculation date?

##Cappelle 2013
Pour Cappelle, on observe un léger effet (plus de maladie lorsque l'Inoc à lieu tot). Mais cette effet n'est pas signif.
```{r}
# show
par(mfrow=c(1,3), mar=c(5,4,2,2))
boxplot( CAP13$CAP13_PEPIAUDPC ~ CAP13$CAP13_INO, ylab="PEPI (AUDPC)", xlab="Innoculation date", col=my_colors)
boxplot( CAP13$CAP13_PEPILAUDPC ~ CAP13$CAP13_INO, ylab="PEPIL (AUDPC)", xlab="Innoculation date", col=my_colors)
boxplot( CAP13$CAP13_NEPILAUDPC ~ CAP13$CAP13_INO, ylab="NEPIL (AUDPC)", xlab="Innoculation date", col=my_colors)
# Check if the innoculation date has an effect on the disease observation. I return the pvalues of the anova test for the innoculation effect. If < 0.05, we have a significant effect.
for(i in c(9:ncol(CAP13))){
  model=lm( CAP13[,i] ~ geno + CAP13_INO , data=CAP13)
  a=anova(model)[2,5]
  model2=lm( CAP13[,i] ~ geno + CAP13_INO2 , data=CAP13)
  a=anova(model)[2,5]
  b=anova(model2)[2,5]
  print(paste(colnames(CAP13)[i], a, b,sep="  -  "))
}

```

## Grisolles 2011
Pas de données des dates d'Inoc

## Grisolles 2013
One more time, samples that are innoculated earlier show more symptoms. The difference is significant.
```{r}
# show
par(mfrow=c(1,4), mar=c(5,4,2,2))
boxplot( GRI13$GRI13_PEPIAUDPC ~ GRI13$GRI13_INO, ylab="PEPI (AUDPC)", xlab="Innoculation date", col=my_colors)
boxplot( GRI13$GRI13_PEPILAUDPC ~ GRI13$GRI13_INO, ylab="PEPIL (AUDPC)", xlab="Innoculation date", col=my_colors)
boxplot( GRI13$GRI13_NEPILAUDPC ~ GRI13$GRI13_INO, ylab="NEPIL (AUDPC)", xlab="Innoculation date", col=my_colors)
boxplot( GRI13$GRI13_NOTAUDPC ~ GRI13$GRI13_INO, ylab="NOT (AUDPC)", xlab="Innoculation date", col=my_colors)
# Check if the innoculation date has an effect on the disease observation. I return the pvalues of the anova test for the innoculation effect. If < 0.05, we have a significant effect.
for(i in c(8:ncol(GRI13))){
  model=lm( GRI13[,i] ~ geno + GRI13_INO , data=GRI13)
  a=anova(model)[2,5]
  print(paste(colnames(GRI13)[i],a, sep=" : "))
}
```

## Grisolles 2015
Hard to interpret. There is a significant difference between innoculation date. But it is not ordered. May be the date 1-->6 are not in the good order?

```{r}
# show
par(mfrow=c(1,3), mar=c(5,4,2,2))
boxplot( GRI15$GRI15_PEPILAUDPC ~ GRI15$GRI15_INO, ylab="PEPIL (AUDPC)", xlab="Innoculation date", col=my_colors)
boxplot( GRI15$GRI15_NEPILAUDPC ~ GRI15$GRI15_INO, ylab="NEPIL (AUDPC)", xlab="Innoculation date", col=my_colors)
boxplot( GRI15$GRI15_NOTAUDPC ~ GRI15$GRI15_INO, ylab="NOT (AUDPC)", xlab="Innoculation date", col=my_colors)
# Significant?
for(i in c(5:ncol(GRI15))){
  model=lm( GRI15[,i] ~ geno + GRI15_INO , data=GRI15)
  a=anova(model)[2,5]
  print(paste(colnames(GRI15)[i],a, sep=" : "))
}
```

## Lectoure 2014
Visually, a strong effect as usual (later inoc=less disease). But not significant...

```{r}
# show
par(mfrow=c(1,3), mar=c(5,4,2,2))
boxplot( LEC14$LEC14_PEPILAUDPC ~ LEC14$LEC14_INO, ylab="PEPIL (AUDPC)", xlab="Innoculation date", col=my_colors)
boxplot( LEC14$LEC14_NEPILAUDPC ~ LEC14$LEC14_INO, ylab="NEPIL (AUDPC)", xlab="Innoculation date", col=my_colors)
boxplot( LEC14$LEC14_PEPIAUDPC ~ LEC14$LEC14_INO, ylab="PEPI (AUDPC)", xlab="Innoculation date", col=my_colors)
# Significant?
for(i in c(7:ncol(LEC14))){
  model=lm( LEC14[,i] ~ geno + LEC14_INO , data=LEC14)
  a=anova(model)[2,5]
  print(paste(colnames(LEC14)[i],a, sep=" : "))
}
```

## Montbequi 2011
No innoculation date provided.

## Montbartier 2014

```{r}
# show
par(mfrow=c(1,3), mar=c(5,4,2,2))
boxplot( BAR14$BAR14_PEPILAUDPC ~ BAR14$BAR14_INO, ylab="PEPIL (AUDPC)", xlab="Innoculation date", col=my_colors)
boxplot( BAR14$BAR14_NEPILAUDPC ~ BAR14$BAR14_INO, ylab="NEPIL (AUDPC)", xlab="Innoculation date", col=my_colors)
boxplot( BAR14$BAR14_PEPILAUDPC ~ BAR14$BAR14_INO, ylab="PEPIL (AUDPC)", xlab="Innoculation date", col=my_colors)
# Significant?
for(i in c(11:ncol(BAR14))){
  model=lm( BAR14[,i] ~ geno + as.factor(BAR14_INO) , data=BAR14)
  a=anova(model)[2,5]
  print(paste(colnames(BAR14)[i],a, sep=" : "))
}
```


[//]: =========================================================================================================================








[//]: =========================================================================================================================

#15/ Effect of height in blup?

On calcule les blups avec et sans effet de la hauteur:
```{r}
NOCOF=calculate_blup_nocofactor(11, CAP13)
SANS=calculate_blup(11, 7, CAP13)
AVEC=calculate_blup_height(11, 7, 5, CAP13)
```

Distribution de la variable et des blups :
```{r}
par(mfrow=c(1,3))
hist(CAP13[,11] , col=rgb(0.1,0.8,0.1,0.4) , xlab="Original value of CAP13_PEPI550" , breaks=20, main="")
hist(SANS[,2] , col=rgb(0.3,0.8,0.6,0.4) , xlab="Blup without height" , breaks=20, main="")
hist(AVEC[,2] , col=rgb(0.1,0.4,0.6,0.4) , xlab="Blup with height" , breaks=20, main="")
```

On voit que la variable de base n'est pas du tout normale. Lorsque l'on passe au BLUP, la variable devient quasi-normale et répartie de -20 à 20 ou -40 à 40, ce qui est beaucoup plus classique.

Plot de la relation entre note de base (rep1) et blup?
```{r}
AA=merge(CAP13[ which(CAP13$rep==1) ,c(1,11)]  , SANS, by.x=1, by.y=1, all.x=T  )
AA=merge(AA, AVEC, by.x=1, by.y=1, all.x=T)
par(mfrow=c(1,2))
plot(AA[ ,2] , AA[,3] , pch=20 , col=rgb(0.3,0.2,0.6,0.4) , xlab="Original value of CAP13_PEPI550", ylab="Blup without height" , cex=1.3)
plot(AA[ ,2] , AA[,4] , pch=20 , col=rgb(0.3,0.2,0.6,0.4) , xlab="Original value of CAP13_PEPI550", ylab="Blup without height" , cex=1.3)
```


Plot de la relation entre les 2:
```{r}
par(mfrow=c(1,1))
plot(SANS[,2] , AVEC[,2] , pch=20 , col=rgb(0.3,0.2,0.6,0.4) , xlab="Blup without height", ylab="Blup without height" , cex=1.3)
cor(SANS[,2] , AVEC[,2])
```
On a une très bonne corrélation entre les 2 blups, ce qui est plutôt rassurant. Reste à voir si les variations nous paraissent logiques.

On rappelle que les plantes **hautes** sont censées être plus **résistante**.
Essayons de trouver une plante très grande et une très petite, avec la même note de PEPI550.

Le génotype 42.26 est très petit, avec des hauteurs de 65 et 75 pour rep1 et 2 resp. Concernant sont PEPI550, il est de 100 pour la rep1, NA pour la rep2.
Le génotype 39.26 est beaucoup plus grand (1m25 et 1m). Il a aussi un PEPI550 de 100 pour la rep1 uniquement.

Sans prendre en compte de cofacteur, ces 2 génotypes devraient avoir le même blup, puisqu'ils ont les meme scores de PEPI550. On peut le vérifier:

```{r}
NOCOF[NOCOF[,1]=="TT06DC.42.26" | NOCOF[,1]=="TT06DC.39.26" ,]
```

Ces 2 génotypes ont donc un score équivalent. Pourtant le 42.26 est petit, donc a plus de chance d'être touché par la Fusa. On pourrait donc dire qu'il est probablement plus résistant que le 39.26. On s'attend donc à ce qu'il ait un blup un peu plus bas! Vérifions le!

```{r}
AVEC[AVEC[,1]=="TT06DC.42.26" | AVEC[,1]=="TT06DC.39.26" ,]
```

On voit que c'est clairement le cas (5.42 vs -1.7). Donc le BLUP travaille correctement et devrait nous permettre d'améliorer nos QTLs!

[//]: =========================================================================================================================







[//]: =========================================================================================================================

#15/ Effect of PEPIL in DON blups?

on va prendre GRI13 comme exemple.

Quelle est la relation entre le % d'épillets touchés et la valeur de don?  
--> quasiment pas de corrélation. Du coup ça risque de ne pas trop changer les blups j'imagine.
```{r}
plot(CAP13_DON$CAP13_PEPIL550 , CAP13_DON$CAP13_DON, xlab="PEPIL 550" , ylab="DON" , pch=20 , col=rgb(0.6,0.1,0.0,0.4), cex=1.3)
abline(lm(CAP13_DON$CAP13_DON ~ CAP13_DON$CAP13_PEPIL550) , col="grey")
```


Je calcule les blups avec et sans prise en compte du PEPIL

```{r}
# calculate blup without 
aov<- lmer ( GRI13_DON ~ (1|geno)  , data=GRI13_DON)
blup <- ranef(aov, condVar = TRUE)
without=data.frame(geno=rownames(blup$geno), GRI13_DON_blup=blup$geno[,1])

# calculate blup WITH
aov<- lmer ( GRI13_DON ~ (1|geno) +  GRI13_PEPIL550 , data=GRI13_DON)
blup <- ranef(aov, condVar = TRUE)
with=data.frame(geno=rownames(blup$geno), GRI13_DON_blup=blup$geno[,1])

# merge all
AA=merge( CAP13_DON_clean , without , by.x=1 , by.y=1 , all.x=T)
AA=merge( AA, with , by.x=1 , by.y=1 , all.x=T)
```

Relation entre les 2 blups? --> C'est très corrélé!
```{r}
# plot
plot(AA[,4] , AA[,5], xlab="blup basic", ylab="blup taking PEPIL into account" , pch=20, col=rgb(0.9,0.3,0.1,0.3) )
cor(AA[,4] , AA[,5], use="complete.obs")
```


[//]: =========================================================================================================================





